臺灣板橋地方法院交通事件裁定　　　　95年度交聲字第1885號
原處分機關　臺北市交通事件裁決所
異　議　人
即受處分人　甲○○
上列異議人即受處分人因違反道路交通管理處罰條例案件，對於
臺北市交通事件裁決所中華民國95年11月14日所為之處分（原處
分案號：北市裁二字第裁22-A1A218131號），聲明異議，本院裁
定如下：
    主  文
異議駁回。
    理  由
一、原處分意旨略以：異議人即受處分人甲○○於民國九十五年
    九月二十七日下午三時二十分許，駕駛車號２１５６－ＥＲ
    號自用小客車，沿臺北市南港區○○○路一五七巷由東向西
    行駛至巷口右轉往北行駛時，駕駛汽車有少線道車不讓多線
    道車之違規爭道行為，因此撞擊沿經貿二路由南往北行駛至
    該處、由乙○○騎乘之ＣＲＪ－３５６號重型機車，致乙○
    ○人車倒地，受有尺骨遠端閉鎖性骨折、左、右臂後部、肩
    胛上部多處擦傷等傷害，經臺北市政府警察局交通警察大隊
    到場處理後逕行舉發，遂依道路交通管理處罰條例第四十五
    條第九款之規定裁處罰鍰新臺幣（下同）六百元，並依同條
    例第六十三條第一項第一款記違規點數一點，另依同條例第
    六十一條第三項規定記違規點數三點，共計違規點數四點。
二、本件異議人則以：伊並無少線道車不讓多線道車先行之違規
    行為，本件事故之發生，係乙○○騎乘機車行駛於禁行機車
    之內側第二車道自伊後方追撞所致，伊車已完成右轉後始於
    經貿二路上遭撞擊，並無「少線道車未讓多線道車先行」之
    違規行為，為此聲明異議云云。
三、按車輛行至無號誌或號誌故障而無交通指揮人員指揮之交岔
    路口，支線道車應暫停讓幹線道車先行，未設標誌、標線或
    號誌劃分幹、支線道者，少線道車應暫停讓多線道先行，道
    路交通安全規則第一百零二條第一項第二款前段已有明文規
    定。而汽車駕駛人，爭道行駛有少線道車不讓多線道車先行
    之情形，處六百元以上一千八百元以下罰鍰，並記違規點數
    一點；再按汽車駕駛人，駕駛汽車違反道路交通安全規則，
    因而肇事致人受傷者，記違規點數三點，道路交通管理處罰
    條例第四十五條第九款、第六十三條第一項第一款、第六十
    一條第三項亦有明定。
四、經查：
  (一)本件異議人甲○○於九十五年九月二十七日下午三時二十分
    許駕駛上開自用小客車，沿臺北市南港區○○○路一五七巷
    由東向西行駛，行至行經號誌故障、亦無交通指揮人員指揮
    之臺北市南港區○○○路一五七巷與經貿二路交岔路口右轉
    時，與乙○○所騎乘、沿經貿二路由南往北行駛之ＣＲＪ－
    ３５６號重型機車發生碰撞，乙○○因而人車倒地之事實，
    為異議人所自承，並有臺北市政府警察局交通警察大隊道路
    交通事故初步分析研判表、道路交通事故現場圖、臺北市政
    府警察局南港分局交通分隊交通事故補充資料表各一份、交
    通事故談話紀錄表二份（以上皆影本）、臺北市政府警察局
    交通警察大隊九十六年一月十八日北市警交大事字第０９６
    ３０３６８７００號函暨檢送之事故現場及車損照片共八張
    在卷可稽。又乙○○因上開事故而受有右肩膀鎖骨斷裂、左
    手腕骨折之傷害乙節，另有臺北市立聯合醫院九十六年一月
    二十四日北市醫事字第０９６３０３１０３００號函檢送之
    急診、門診病歷影本各一份附卷可憑。
  (二)按道路交通管理處罰條例及道路交通安全規則有關「讓車」
    之規定，旨在確認行車順序及劃分道路路權，以維護交通往
    來之安全，待有路權之他車輛駕駛人通過，安全無虞時，始
    能再繼續通行之謂；以此解釋少線道車應暫停讓多線道車先
    行規定之旨，少線道車除應先暫停於交岔路口，讓多道車先
    行通過外，在駛進路口之過程中，也須隨時注意左側多線道
    車之車況，作讓停之準備。
  (三)本件異議人當時所行駛之經貿二路一五七巷，係雙向二線巷
    道，而乙○○騎乘之經貿二路則為雙向八線道路，有卷附現
    場照片四紙在卷可稽，揆諸前揭說明，異議人由經貿二路一
    五七巷右轉經貿二路時，自須在交岔路口前停車、觀察，禮
    讓經貿二路上之來車先行，待確認經貿二路上已無來車，安
    全無虞時，方得起步右轉。然觀諸異議人所稱：伊當時經過
    路口準備右轉時，因紅綠燈交通號誌故障，故伊小心放慢車
    速行駛，右轉時，伊視線自然隨車頭轉向乙節，可知異議人
    右轉前並未在交岔路口前停車，以確認經貿二路方向來車並
    禮讓其等先行後，再行起步右轉，亦未隨時注意左側多線道
    之車輛動態，以應付突發狀況，甚為明確。再查，關於二車
    之碰撞點，異議人於警詢中已陳稱：「…我也不知如何會被
    撞，只知我車身左前側被撞。」等語明確，核與乙○○供陳
    ：「…故來不及閃避便撞上Ａ車（即異議人之自用小客車）
    左前車底襯板，當時Ａ車尚未轉成南往北行向。」互核相符
    ，復有臺北市政府交通警察局交通警察大隊函送肇事現場暨
    車損照片八張在卷可參，足認本件車禍之撞擊點，乃在異議
    人車輛之左前車身及乙○○之機車車頭，且當時異議人車輛
    尚未完成右轉彎。再對照異議人所提出其於案發現場以手機
    拍攝之照片二張，機車倒地位置係上開路口之行人穿越道上
    ，益徵異議人於右轉前，確實未於交岔路口前停等並確認、
    禮讓經貿二路行向之來車，否則自無未見異議人車輛之理。
    異議人僅減慢車速即逕自右轉，行進間又未隨時注意左方來
    車，因此其車輛左前方與乙○○機車車頭發生碰撞，致乙○
    ○受有如前所述之傷害，自屬駕駛汽車違反道路交通安全規
    則，因而肇事致人受傷之行為無訛。異議人辯稱：本件車禍
    係因乙○○自其後方撞上云云，洵非事實，無足憑信。至於
    乙○○當時駕車有無超速或行駛禁行機車道之違規行為，僅
    係乙○○請求民事損害賠償時有無過失相抵之問題而已，並
    無從解免異議人違規駕車因而肇事致人受傷之行政罰責。
五、綜上所述，異議人駕駛汽車有少線道車未禮讓多線道車之違
    規爭道行為，因此肇事致人受傷之事實，堪予認定。從而原
    處分機關依道路交通管理處罰條例第四十五條第九款、第六
    十一條第三項、第六十三條第一項第一款規定，裁予罰鍰六
    百元，並記違規點數共四點，於法並無違誤，應予維持。本
    件異議人之異議為無理由，應予駁回。
據上論斷，應依道路交通管理處罰條例第八十七條第二項，道路
交通案件處理辦法第十九條，裁定如主文。
中　　華　　民　　國　　96　　年　　5 　　月　　18　　日
                  交通法庭    法  官  劉元斐
上列正本證明與原本無異。
如不服本裁定，應於裁定送達後五日內向本院提出抗告狀。
                              書記官  郭玉芬
中　　華　　民　　國　　96　　年　　5 　　月　　18　　日
